# 请教陈版，计学撮要 2015 问题1-4-15股份支付问题

提问人：小兵审计 时间：2016-11-02 11:03:39
陈版，您好，计学撮要 2015 问题1-4-15对于低价授予股份在授予后约定如服务期不足用现金补偿，属于授予后立即可行权的股份支付安排，无等待期，一次性计入管理费用；如果合同约定如服务期不满 3 年，由公司股东按授予价进行回购是否视为具有等待期，在3 年等待期内进行分摊确认股份支付？

回答人：chenyiwei
如果合同约定如服务期不满 3 年，由公司股东按授予价进行回购，则这种情况与该问题1-4-15的背景信息存在实质性的差异，应视为具有等待期，在 3 年等待期内进行分摊确认股份支付。

提问人：小兵审计 时间：2016-11-03 16:23:01
陈版，您好，追问上述，如约定大股东按授予价进行回购，等于有可能低价增持，是否会涉及到股份支付？约定股东回购条款是否需要增加限售条件？

回答人：chenyiwei
大股东的低价回购不是为了换取大股东为公司提供的服务，所以不是股份支付。回购后的股份建议继续保持原股份支付计划规定的限售条件，即大股东持有这部分股份的限售条件不应比原股份支付计划下的限售条件宽松。

提问人：小兵审计 时间：2016-11-04 16:33:51
请问陈版，除了大股东或者公司对其股权进行回购外，合同中约定哪些条款也应视同具有等待期？

回答人：chenyiwei
所有约定激励对象不提供约定期限的服务或者未达到约定的业绩基准则无法获得股票的，都属于有等待期。